【裁判字號】    97,易,805
【裁判日期】    971023
【裁判案由】    毒品危害防制條例
【裁判全文】
臺灣桃園地方法院刑事判決               97年度易字第805號
公  訴  人  臺灣桃園地方法院檢察署檢察官
被      告  甲○○
                      （桃園縣龍潭鄉戶政事務所）
上列被告因違反毒品危害防制條例案件，經檢察官提起公訴（97
年度偵字第6648號），本院判決如下：
    主  文
甲○○持有第二級毒品，累犯，處拘役肆拾日，如易科罰金，以
新臺幣壹仟元折算壹日，減為拘役貳拾日，如易科罰金，以新臺
幣壹仟元折算壹日。扣案之第二級毒品甲基安非他命（驗餘淨重
零點壹壹玖伍公克）併同難以析離之包裝袋壹只，均沒收銷燬之
。
    事  實
一、甲○○前因違反動產擔保交易法案件，經本院於民國94 年3
    月11日以94年度壢簡字第244 號判處有期徒刑3 月確定，於
    94年10月8 日縮刑期滿執行完畢。明知甲基安非他命（起訴
    書誤植為安非他命）係經公告列為毒品危害防制條例第2 條
    第2 項第2 款之第二級毒品，未經許可不得持有，竟仍基於
    持有第二級毒品之犯意，於96年3 月16日下午6 時30分許，
    在桃園縣中壢市○○路94巷口，自不詳姓名年籍老婦人處購
    入第二級毒品甲基安非他命一小包（驗餘淨重0.1195公克）
    後而持有之。旋即在上址為警查獲，並扣得上開甲基安非他
    命一包，始知上情。
二、案經桃園縣政府警察局中壢分局報告臺灣桃園地方法院檢察
    署檢察官偵查起訴。
    理  由
壹、證據能力部分：
    被告以外之人於審判外之陳述，雖不符刑事訴訟法第159 條
    之1 至第159 條之4 之規定，而經當事人於審判程序同意作
    為證據，法院審酌該言詞陳述或書面陳述作成時之情況，認
    為適當者，亦得為證據；當事人、代理人或辯護人於法院調
    查證據時，知有刑事訴訟法第159 條第1 項不得為證據之情
    形，而未於言詞辯論終結前聲明異議者，視為有前項之同意
    ，刑事訴訟法第159 條之5 定有明文。經查，本件作為認定
    事實所引用審判外之相關供述證據（包含書面陳述），皆屬
    傳聞證據，惟公訴人及被告甲○○於審判期日均表示無意見
    而不予爭執，亦未聲明異議，審酌上開證據資料製作時之情
    況，尚無違法不當及證明力明顯過低之瑕疵，亦認為以之作
    為證據應屬適當，故揆諸前開規定認前揭證據資料均有證據
    能力。至其餘資以認定被告犯罪事實之非供述證據，亦查無
    有何違反法定程序取得之情形，均認具有證據能力，合先敘
    明。
貳、認定犯罪事實所憑證據及理由：
一、訊據被告甲○○對其於上揭時、地持有第二級毒品甲基安非
    他命之事實，於警詢、偵查及本院審理時均坦承不諱，且扣
    案之白色顆粒一小包經送驗後，檢出甲基安非他命成分，有
    憲兵司令部刑事鑑識中心鑑定書在卷可稽，堪信被告之自白
    與事實相符。本件事證明確，被告犯行堪以認定，應依法論
    科。
二、核被告甲○○所為係犯毒品危害防制條例第11條第2 項之持
    有第二級毒品罪。又被告前因違反動產擔保交易法案件，經
    本院判處有期徒刑三月確定，於94年10月8 日縮刑期滿執行
    完畢，有臺灣高等法院被告前案紀錄表在卷可憑，其受徒刑
    之執行完畢後，五年以內故意再犯本件有期徒刑以上之罪，
    為累犯，應依刑法第47條第1 項規定加重其刑。爰審酌甲基
    安非他命係足以危害個人健康及社會安全之管制藥品，被告
    因好奇欲為施用而予以持有，所為助長毒品之泛濫，惟考量
    其持有之數量尚微，暨其犯後坦承犯行之態度等一切情狀，
    量處如主文所示之刑，併諭知易科罰金之折算標準。另扣案
    之第二級毒品甲基安非他命一小包（驗餘淨重0.1195公克）
    併同難以析離之包裝袋一只（蓋無論以何種方式分離包裝袋
    與其內裝之毒品，包裝袋內均會有極微量毒品殘留，故上述
    包裝袋應整體視為查獲毒品，參見最高法院95年度臺上字第
    3739號、第7354號判決意旨），均應依毒品危害防制條例第
    18 條 第1 項前段之規定，宣告沒收銷燬。
三、又中華民國九十六年罪犯減刑條例業於96年7 月16日實施，
    因被告犯罪時間係在96年4 月24日以前，爰併依該條例第 2
    條第1 項第3 款之規定減其宣告刑二分之一，且依該條例第
    9 條，刑法第41條第1 項前段等規定，就減得之刑部分再諭
    知易科罰金之折算標準。
據上論斷，應依刑事訴訟法第299 條第1 項前段，毒品危害防制
條例第11條第2 項、第18條第1 項前段，刑法第11條前段、第47
條第1 項前段、第41條第1 項前段，中華民國九十六年罪犯減刑
條例第2 條第1 項第3 款、第7 條、第9 條，判決如主文。
中    華    民    國    97    年    10    月    23    日
                  刑事第十二庭  審判長法  官  魏于傑
                                      法  官  許雅婷
                                      法  官  李文娟
以上正本證明與原本無異。
如不服本判決，應於判決送達後10日內向本院提出上訴狀（應附
繕本），其未敘述上訴理由者，應於上訴期間屆滿後20日內補提
理由書狀於本院，上訴於臺灣高等法院。
                                      書記官  廖宜政
中    華    民    國    97    年    10    月    23    日
附錄本案論罪科刑法條全文：
毒品危害防制條例第11條
持有第一級毒品者，處 3 年以下有期徒刑、拘役或新臺幣 5 萬
元以下罰金。
持有第二級毒品者，處 2 年以下有期徒刑、拘役或新臺幣 3 萬
元以下罰金。
持有專供製造或施用第一、二級毒品之器具者，處1 年以下有期
徒刑、拘役或新臺幣1 萬元以下罰金。
持有毒品達一定數量者，加重其刑至二分之一，其標準由行政院
定之。


司法院資訊處製作；財團法人民間司法改革基金會備份。
